【裁判字號】    97,訴,727
【裁判日期】    971021
【裁判案由】    違反毒品危害防制條例
【裁判全文】
臺灣新竹地方法院刑事判決               97年度訴字第727號
公  訴  人  臺灣新竹地方法院檢察署檢察官
被      告  甲○○
上列被告因違反毒品危害防制條例案件，經檢察官提起公訴（97
年度毒偵字第1136號），本院依簡式審判程序判決如下：
    主  文
甲○○施用第一級毒品，累犯，處有期徒刑捌月，扣案之含第一
級毒品海洛因之殘渣袋伍個（量微無法析離），均沒收銷燬之，
扣案之塑膠湯匙壹支、吸管貳支、分裝袋貳拾個，均沒收之；又
施用第二級毒品，累犯，處有期徒刑陸月；應執行有期徒刑壹年
，扣案之含第一級毒品海洛因之殘渣袋伍個（量微無法析離），
均沒收銷燬之，扣案之塑膠湯匙壹支、吸管貳支、分裝袋貳拾個
，均沒收之。
    事  實
一、甲○○(一)、前於民國93年間，因竊盜案件，經本院於94年 8
    月8日以94年度訴字第158號判決判處有期徒刑10月確定。(二)
    、又於93年間，因竊盜案件，經本院於94年 8月11日以93年
    度竹簡字第899號判決判處有期徒刑3月確定。(三)、再於94年
    間，因違反毒品危害防制條例案件，經本院於94年 5月23日
    以94年度訴字第 273號判決判處應執行有期徒刑11月確定。
    (四)、復於94年間，因竊盜案件，經本院於94年12月12日以94
    年度易字第255號判決判處有期徒刑1年2月確定。上開4案件
    ，經本院以95年度聲字第 447號裁定應執行有期徒刑2年8月
    確定，並於95年10月24日假釋出監，嗣於96年 7月16日假釋
    期滿未經撤銷，視為執行完畢。
二、甲○○前於93年間，因施用毒品案件，經本院以93年度毒聲
    字第 356號裁定送觀察、勒戒後，認無繼續施用毒品傾向，
    於94年 1月11日執行完畢而釋放，並由臺灣新竹地方法院檢
    察署檢察官於94年1月11日以93年度毒偵字第1283號、第147
    2號為不起訴處分確定。
三、甲○○仍不知悔改，於上開觀察勒戒執行完畢後 5年內，分
    別基於施用第一級毒品海洛因、及第二級毒品安非他命之犯
    意，於97年6月9日8、9時許，在新竹縣北埔鄉外坪村 2鄰外
    大坪25號住處，以將海洛因摻入香菸內吸食之方式及以將安
    非他命放在玻璃球吸食器內加熱生煙吸食之方式，非法施用
    第一級毒品海洛因及第二級毒品安非他命各 1次，嗣於該日
    22時20分許，在新竹縣竹東鎮○○路○段331號前為警查獲，
    並扣得含第一級毒品海洛因之殘渣袋 5個（量微無法析離）
    、其所有供施用第一級毒品海洛因所用之塑膠湯匙1支、吸
    管2支、分裝袋20個，始悉上情。
四、案經新竹縣政府警察局竹東分局報告臺灣新竹地方法院檢察
    署檢察官偵查起訴。
    理  由
一、本件被告甲○○所犯施用第一級、第二級毒品罪，並非死刑
    、無期徒刑、最輕本刑為 3年以上有期徒刑之罪，或高等法
    院管轄第一審之案件，被告於本院準備程序進行中，就被訴
    事實為有罪之陳述，經本院合議庭認合於刑事訴訟法第 273
    條之1第1項之規定，裁定進行簡式審判程序，合先敘明。
二、上揭犯罪事實，業經被告甲○○於警詢、偵查、本院準備程
    序及審理時均坦承不諱，又被告於97年 6月10日於新竹縣政
    府警察局竹東分局偵查隊採集尿液送驗，呈嗎啡陽性、可待
    因陽性及安非他命陽性及甲基安非他命陽性反應，有採尿室
    毒品人口到場採尿名冊、97年7月2日台灣檢驗科技股份有限
    公司濫用藥物檢驗報告各乙份（偵卷第35頁、第36頁）在卷
    可參，並有含第一級毒品海洛因之殘渣袋 5個（量微無法析
    離）、其所有供施用第一級毒品海洛因及第二級毒品安非他
    命所用之塑膠湯匙1支、吸管2支、分裝袋20個0.66公克）扣
    案可資佐證，且有新竹縣政府警察局竹東分局扣押筆錄、扣
    押物品目錄表、扣押物品清單1份及現場查獲照片2幀附卷足
    憑（偵卷第14頁至第17頁、第23頁）。足認被告之自白與事
    實相符，應堪採信。
三、被告前於93年間，因施用毒品案件，經本院以93年度毒聲字
    第 356號裁定送觀察、勒戒後，認無繼續施用毒品傾向，於
    94年 1月11日執行完畢而釋放，並由臺灣新竹地方法院檢察
    署檢察官於94年1月11日以93年度毒偵字第1283號、第147 2
    號為不起訴處分確定等情，有臺灣新竹地方法院檢察署刑案
    資料查註紀錄表、臺灣高等法院被告前案紀錄表、在監在押
    全國紀錄表在卷可按，是被告所犯毒品危害防制條例第10條
    第1項、第2項之施用第一級毒品及第二級毒品罪，均洵堪認
    定，本件事證明確，應依法論科。
四、核被告所為，係犯毒品危害防制條例第10條第1項、第2項之
    施用第一級毒品、第二級毒品罪，而其持有第一級毒品海洛
    因及第二級毒品安非他命之低度行為，分為施用第一級毒品
    海洛因及第二級毒品安非他命之高度行為所吸收，均不另論
    罪。而被告所犯之施用第一級毒品罪及第二級毒品罪，犯意
    各別、行為互殊，且犯罪構成要件不同，應予分論併罰。又
    被告有詳如事實欄一所示之前科紀錄等情，有臺灣新竹地方
    法院檢察署刑案資料查註紀錄表、臺灣高等法院被告前案紀
    錄表在卷可參，被告於前受有期徒刑執行完畢 5年內，再故
    意犯本件有期徒刑以上之罪，為累犯，應依刑法第47條第 1
    項之規定加重其刑。爰審酌被告無視法令之禁止，前已因多
    次施用毒品案件，經法院裁定觀察勒戒後，竟仍再度施用足
    以導致精神障礙及生命危險之成癮性毒品，顯無悔改之意，
    兼以施用毒品所生危害以自戕健康為主，及犯後坦承犯行等
    一切情狀，量處如主文所示之刑，並定應執行刑。
五、扣案之含第一級毒品海洛因之殘渣袋5個（量微無法析離）
    ，均為第一級毒品，均應依毒品危害防制條例第18條第 1項
    前段之規定宣告沒收銷燬之；至扣案之塑膠湯匙1支、吸管2
    支、分裝袋20個均為被告所有，且均係供其為前述施用第一
    級毒品海洛因犯行所用之物等情，業據被告供述在卷，爰應
    依刑法第38條第1項第2款之規定宣告沒收之。
六、據上論斷，應依刑事訴訟法第273條之1第1 項、第299條第1
    項前段，毒品危害防制條例第10條第1項、第2項、第18條第
    1項前段，刑法第11條前段、第47條第1項、第51條第 5款、
    第38條第1項第2款，判決如主文。
本案經檢察官張嘉宏到庭執行職務。
中    華    民    國    97    年    10    月    21    日
                  刑事第一庭  法  官  楊數盈
以上正本證明與原本無異。
如不服本判決應於收受本判決後10日內向本院提出上訴書狀，上
訴書狀應敘述具體理由。上訴書狀未敘述上訴理由者，應於上訴
期間屆滿後20日內補提理由書狀於本院 (均須按他造當事人之人
數附繕本 )「切勿逕送上級法院」。
                              書記官  謝國聖
中    華    民    國    97    年    10    月    21    日
附錄本案論罪科刑法條：
毒品危害防制條例第10條
施用第一級毒品者，處6月以上5年以下有期徒刑。
施用第二級毒品者，處3年以下有期徒刑。


司法院資訊處製作；財團法人民間司法改革基金會備份。
